臺灣桃園地方法院刑事判決　　　　　　 100年度重訴字第20號
公　訴　人　臺灣桃園地方法院檢察署檢察官
被　　　告　李世緯
選任辯護人　陳鄭權律師
　　　　　　何豐行律師
被　　　告　鄧承鴻
選任辯護人　廖大鵬律師
上列被告等因毒品等案件，經檢察官提起公訴（100 年度偵字第
4743號、第8617號），本院判決如下：
    主  文
李世緯犯如附表編號一至七所示之罪，各處刑如附表編號一至七
處刑欄所示。應執行有期徒刑貳拾貳年，併科罰金新臺幣陸萬元
，罰金如易服勞役，以新臺幣壹仟元折算壹日。扣案之甲基安非
他命貳小包（驗餘毛重合計壹點伍玖零捌公克）沒收銷燬之；未
扣案之行動電話壹具（含SIM 卡壹枚）沒收，如全部或一部不能
沒收時，追徵其價額；未扣案之販賣毒品所得合計新臺幣伍仟元
沒收，如全部或一部不能沒收時，以其財產抵償之；扣案之空氣
槍壹枝（槍枝管制編號：桃鑑0000000000）及改造手槍壹枝（含
彈匣壹個，槍枝管制編號：0000000000）均沒收。
鄧承鴻犯如附表編號八至十三所示之罪，各處刑如附表編號八至
十三處刑欄所示。應執行有期徒刑拾參年，併科罰金新臺幣伍萬
元，罰金如易服勞役，以新臺幣壹仟元折算壹日。扣案之行動電
話壹具（含SIM 卡壹枚）沒收；未扣案之販賣毒品犯罪所得合計
新臺幣伍仟伍佰元沒收，如全部或一部不能沒收時，以其財產抵
償之；扣案之改造手槍壹枝（含彈匣壹個，槍枝管制編號：0000
000000）沒收。
鄧承鴻被訴販賣愷他命予許伯榮部分無罪。
    事  實
一、李世緯有施用毒品觀察勒戒之前科，詎其不知悔改，竟分別
    或同時基於販賣第二級毒品甲基安非他命、第三級毒品愷他
    命及持有具有殺傷力槍枝之犯意，分別於附表編號一至七所
    示時地，為持有槍枝、販賣毒品之犯行（犯罪時地、方法、
    違禁物或毒品之種類、數量、犯罪所得等均詳如附表編號一
    至七犯罪事實欄所示）。鄧承鴻與李世緯原為朋友，彼此因
    施用毒品而認識，詎鄧承鴻不知悔改，竟分別基於轉讓禁藥
    、販賣第二級毒品甲基安非他命、幫助施用第二級毒品及販
    賣改造手槍之犯意，分別於附表編號八至十三所示時地，為
    此等犯行（犯罪時地、方法、違禁物或毒品之種類、數量、
    犯罪所得及不遂等均詳如附表編號八至十三犯罪事實欄所示
    ）。嗣員警獲報，於100 年2 月16日持搜索票搜索李世緯位
    於桃園縣中壢市○○○街238 巷11號住處及鄧承鴻位於桃園
    縣大園鄉埔心村埔心19鄰93之15號住處，當場扣得李世緯持
    有如附表編號一、七所示之空氣槍、改造手槍各1 枝及李世
    緯所有如附表編號六販賣毒品犯行所剩之甲基安非他命2 小
    包，並扣得鄧承鴻所有供其販賣毒品所用之行動電話1 具，
    經循線追查始悉上情。
二、案經臺灣桃園地方法院檢察署檢察官指揮桃園縣政府警察局
    龍潭分局偵查後起訴。
    理  由
壹、程序部分：
一、按被告以外之人於審判外之言詞或書面陳述，除法律有規定
    者外，不得作為證據。被告以外之人於偵查中向檢察官所為
    之陳述，除顯有不可信之情況者外，得為證據。被告以外之
    人於審判外之陳述，雖不符前4 條之規定，而經當事人於審
    判程序同意作為證據，法院審酌該言詞陳述或書面陳述作成
    時之情況，認為適當者，亦得為證據。當事人、代理人或辯
    護人於法院調查證據時，知有第159 條第1 項不得為證據之
    情形，而未於言詞辯論終結前聲明異議者，視為有前項之同
    意，刑事訴訟法第159 條第1 項、第159 條之1 第2 項、第
    159 條之5 分別定有明文。查證人鄧承鴻、鄧佳芸、劉昌憲
    於偵查時所為之證述，業經其等具結在卷，並無何「顯有不
    可信之情況」，其等偵查中之證述有證據能力。
二、至於其餘本院認定犯罪事實依據之各項證據之證據能力，本
    件被告及辯護人於言詞辯論終結前，均未聲明異議，該等證
    據已經本院於審理時逐一提示予被告及辯護人表示意見，本
    院審酌該等證據之取得過程並無瑕疵，與本案待證事實間復
    具有相當之關聯性，以之為本案證據並無不當，自得採為本
    件認定事實之基礎，併此敘明。
貳、事實認定：
一、如附表編號一、七所示之事實，業經被告李世緯於審理時坦
    認不諱，並有扣案之空氣槍及改造手槍各1 枝可佐，且該扣
    案之空氣槍（槍枝管制編號：桃鑑0000000000），係氣體動
    力式槍枝，以外接高壓氣體鋼瓶為發射動力，具擊發功能，
    經以金屬彈丸試射3 次結果，單位面積動能各為22.14 、23
    .01 、21.72 焦耳／平方公分，認具殺傷力，有桃園縣政府
    警察局槍彈鑑定書在卷可稽（見臺灣桃園地方法院檢察署10
    0 年度偵字第4743號卷(二)第180 頁）；又該扣案之改造手槍
    （含彈匣壹個，槍枝管制編號：0000000000），係仿貝瑞塔
    廠84型半自動手槍製造之槍枝，換裝土造金屬槍管而成，擊
    發功能正常，可供擊發適用子彈使用，認具殺傷力，亦有內
    政部警政署刑事警察局100 年3 月4 日刑鑑字第1000023335
    號鑑定書1 份在卷可稽（見臺灣桃園地方法院檢察署100 年
    度偵字第4743號卷(二)第167 頁），此部分事實均堪認定。
二、如附表編號二所示之事實，業經證人鄧承鴻於本院審理時證
    述在卷（見本院卷第169 頁），並有李世緯與鄧承鴻之通訊
    監察譯文可憑（見臺灣桃園地方法院檢察署100 年度偵字第
    4743號卷(二)第283 頁）。被告李世緯雖否認犯行，辯護人亦
    辯解鄧承鴻連賒欠多少金額都無法交代，可見並無買賣毒品
    之事等語，然核證人鄧承鴻於審理時之證詞，與其於偵查時
    之證述大致相符（見臺灣桃園地方法院檢察署100 年度偵字
    第4743號卷(二)第202 頁），且被告李世緯於本院因羈押進行
    調查時亦供明鄧承鴻在電話中都說要過來跟我（指李世緯）
    買，但都沒有帶現金，我就讓他（指鄧承鴻）欠著等情（見
    本院100 年度聲羈字第102 號卷第12頁背面），足見證人鄧
    承鴻之證述應非虛妄，而屬可信，被告及辯護人所辯並非可
    採，此部分事實堪以認定。
三、如附表編號三所示之事實，業經證人鄧承鴻於偵查時證述在
    卷（見臺灣桃園地方法院檢察署100 年度偵字第4743號卷(二)
    第203 頁），且依李世緯與鄧承鴻間之通訊監察譯文，渠等
    當時確實討論毒品交易事宜（見臺灣桃園地方法院檢察署10
    0 年度偵字第4743號卷(二)第288 至293 頁）。被告雖否認犯
    行，辯護人亦辯解鄧承鴻於審理時已證述忘記實際之情況，
    足見並無該次毒品交易等語，惟被告李世緯於警詢時供承有
    提供安非他命予鄧承鴻（見臺灣桃園地方法院檢察署100 年
    度偵字第4743號卷(一)第5 頁背面），衡以渠2 人之關係並非
    親密，被告李世緯要無可能讓鄧承鴻索取毒品一再賒欠，證
    人鄧承鴻前開偵查之證述應屬可信，至證人鄧承鴻於審理時
    雖證稱已忘記實際之情況等語（見本院卷第170 頁），惟此
    不影響其偵查時證詞之可信性，辯護人以此為辯應係誤會，
    此部分事實應堪認定。
四、如附表編號四所示之事實，業經證人鄧承鴻於本院審理時證
    述在卷（見本院卷第170 頁），且與附表編號十一所示事實
    之事證相互勾稽後（詳後述），足見被告鄧承鴻確係基於幫
    助劉昌憲施用毒品之意出面代購，因而以2500元之價格向李
    世緯購得1 公克甲基安非他命。被告雖否認犯行，辯護人亦
    辯解無該次毒品交易等語，惟經綜合附表編號四及編號十一
    之事證後，鄧承鴻因代購而向被告李世緯購買甲基安非他命
    乙節，應可認定。
五、如附表編號五所示之事實，業經證人鄧承鴻於本院審理時證
    述在卷（見本院卷第170 頁），並有李世緯與鄧承鴻之通訊
    監察譯文可憑（見臺灣桃園地方法院檢察署100 年度偵字第
    4743號卷(二)第299 頁）。被告雖否認犯行，辯護人亦辯解鄧
    承鴻之證詞應係虛構等語，惟被告李世緯於偵查時亦坦承此
    部分犯行無訛（見臺灣桃園地方法院檢察署100 年度偵字第
    4743號卷(二)第220 頁），益見證人鄧承鴻之證詞應非虛妄，
    而屬可信，此部分事實應堪認定。
六、如附表編號六所示之事實，業經證人鄧承鴻於偵查時證述在
    卷（見臺灣桃園地方法院檢察署100 年度偵字第4743號卷(二)
    第204 頁），並有李世緯與鄧承鴻之通訊監察譯文可憑（見
    臺灣桃園地方法院檢察署100 年度偵字第4743號卷(二)第301
    頁）。被告雖否認犯行，辯護人亦辯解無該次毒品交易等語
    ，惟被告李世緯於偵查時亦供稱該次交易金額為1000元等語
    （見臺灣桃園地方法院檢察署100 年度偵字第4743號卷(二)第
    221 頁），益見證人鄧承鴻之證詞應非虛妄，而屬可信，此
    部分事實應堪認定。
七、如附表編號八、九所示之事實，業據被告鄧承鴻於審理時坦
    認不諱，核與證人鄧佳芸於偵查時之證述相符（見臺灣桃園
    地方法院檢察署100 年度偵字第4743號卷(一)第105 、106 頁
    ），堪以認定。
八、如附表編號十所示之事實，業經證人劉昌憲於本院審理時證
    述在卷（見本院卷第165 頁），且依鄧承鴻與劉昌憲間之通
    訊監察譯文，渠等當時確實討論毒品交易事宜（見臺灣桃園
    地方法院檢察署100 年度偵字第4743號卷(二)第288 、290 頁
    ）。被告雖否認犯行，辯護人亦辯解通訊監察譯文記載鄧承
    鴻要請劉昌憲施用，足見並無該次毒品交易等語，然核證人
    劉昌憲於審理時之證詞，與其於偵查時之證述大致相符（見
    臺灣桃園地方法院檢察署100 年度偵字第4743號卷(二)第212
    頁），且證人劉昌憲於偵查時並證述該次是賒欠，但下個月
    發薪水就還鄧承鴻了等語（見同上頁），足見鄧承鴻並非免
    費提供毒品予劉昌憲施用，辯護人所辯應係誤會，此部分事
    實應堪認定。
九、如附表編號十一所示之事實，業據被告鄧承鴻於審理時坦認
    不諱，核與證人劉昌憲於審理時證述其係請鄧承鴻幫忙調甲
    基安非他命等語相符（見本院卷第165 頁背面），且依劉昌
    憲於99年11月1 日凌晨0 時許使用門號0000000000（此門號
    當時係劉昌憲使用，詳劉昌憲警詢筆錄，見臺灣桃園地方法
    院檢察署100 年度偵字第4743號卷(一)第61頁）與被告鄧承鴻
    電話通聯之通訊監察譯文顯示，被告鄧承鴻面對劉昌憲欲以
    2500元購買1 公克甲基安非他命之詢問，答稱：「好，我幫
    你喬（洽商之意）。」（見臺灣桃園地方法院檢察署100 年
    度偵字第4743號卷(二)第297 頁），足見被告鄧承鴻確係基於
    幫助劉昌憲施用毒品之意而出面代購，此部分事實自堪認定
    。
十、如附表編號十二所示之事實，業經證人劉昌憲於偵查時證述
    在卷（見臺灣桃園地方法院檢察署100年度偵字第4743號卷
    (二)第212 頁），被告雖否認犯行，辯護人亦辯解劉昌憲於審
    理時已證述其請鄧承鴻代購毒品並非毒品交易等語，惟證劉
    昌憲於審理作證時，面對檢察官之詢問，雖證述其與鄧承鴻
    僅交易1次，然並不否認如附表編號十二所示之事實，並就
    檢察官之詢問答稱「我忘記了」（見本院卷第165頁背面）
    ，益見確有如附表編號十二所示之事實存在，復衡以並無明
    確事證可認彼等此次交易係出於代購之情，自以證人劉昌憲
    偵查時之證詞為可採，此部分事實自堪認定。
十一、如附表編號十三所示之事實，有證人李世緯於審理時之證
      述可憑（見本院卷第167 至168 頁），且被告鄧承鴻雖否
      認犯行，惟其於審理時自承其本來打算交付槍管予李世緯
      等語無訛（見本院卷第119 頁背面），復有通訊監察譯文
      （見臺灣桃園地方法院檢察署100 年度偵字第4743號卷(二)
      第289 至306 頁）及該把扣案之改造手槍可佐，自堪認定
      。
  本案被告2人犯行均已明確，均堪認定，均應依法論科。
參、法律適用：
一、按甲基安非他命係毒品危害防制條例第2 條第2 項第2 款所
    稱之第二級毒品，非經許可，不得持有、販賣。又扣案之具
    有殺傷力之空氣槍及改造手槍，均屬槍砲彈藥刀械管制條例
    第4 條第1 項第1 款所稱之槍砲，依據同條例第5 條規定，
    非經主管機關許可不得持有。又甲基安非他命類業經行政院
    衛生署公告列為禁藥，自屬藥事法所規範之禁藥，而明知為
    禁藥而轉讓者，藥事法第83條亦定有處罰明文。行為人明知
    為禁藥即甲基安非他命而轉讓予他人者，除成立毒品危害防
    制條例第8 條第2 項之轉讓第二級毒品罪外，亦構成藥事法
    第83條第1 項之轉讓禁藥罪，此係屬同一犯罪行為而同時有
    2 種法律可資處罰之「法條（規）競合」情形，應依「重法
    優於輕法」、「後法優於前法」等法理，擇一處斷。查本件
    被告鄧承鴻轉讓之甲基安非他命重量不詳，惟可確定未達加
    重刑罰之標準，尚無毒品危害防制條例第8 條第6 項規定之
    適用，而毒品危害防制條例第8 條第2 項轉讓第二級毒品罪
    之法定本刑為6 月以上5 年以下有期徒刑，得併科新臺幣70
    萬元以下罰金，而藥事法第83條第1 項轉讓禁藥罪之法定本
    刑為7 年以下有期徒刑，得併科新臺幣500 萬元以下罰金，
    則藥事法第83條第1 項之法定本刑，顯較毒品危害防制條例
    第8 條第2 項之法定本刑為重，行為人轉讓安非他命之犯行
    自應優先適用藥事法第83條第1 項之規定處斷，此觀最高法
    院96年度台上字第3582號判決意旨自明。
二、核被告李世緯所為，其如附表編號一、七所示犯行，均係犯
    槍砲彈藥刀械管制條例第8 條第4 項之未經許可持有具殺傷
    力之槍枝罪；其如附表編號二、三、四所為，均係犯毒品危
    害防制條例第4 條第2 項之販賣第二級毒品罪；其如附表編
    號五所為，係犯毒品危害防制條例第4 條第3 項之販賣第三
    級毒品罪；其如附表編號六所為，係犯毒品危害防制條例第
    4 條第2 項之販賣第二級毒品罪及同條例第4 條第3 項之販
    賣第三級毒品罪。核被告鄧承鴻所為，其如附表編號八、九
    所示犯行，均係犯藥事法第83條第1 項之轉讓禁藥罪；其如
    附表編號十、十二所示犯行，均係犯毒品危害防制條例第4
    條第2 項之販賣第二級毒品罪；其如附表編號十一所示犯行
    ，係犯刑法第30條、毒品危害防制條例第10條第2 項之幫助
    施用第二級毒品罪；其如附表編號十三所示犯行，係犯槍砲
    彈藥刀械管制條例第8 條第5 項、第1 項之販賣可發射子彈
    具有殺傷力之改造手槍未遂罪。被告2 人持有毒品之低度行
    為，均為渠等販賣、轉讓、幫助施用毒品之高度行為所吸收
    ，均不另論罪。被告鄧承鴻持有改造槍枝之行為，亦為其販
    賣之高度行為所吸引，亦不另論罪。
三、如附表編號四犯罪事實欄所示之被告李世緯販賣甲基安非他
    命之重量，起訴書雖記載為0.2 公克，公訴人已經當庭更正
    為1 公克，及如附表編號五犯罪事實欄所示之被告李世緯販
    賣毒品之種類，起訴書雖記載為安非他命，公訴人已經當庭
    更正為愷他命，均附此敘明。又被告鄧承鴻如附表編號十一
    所示之犯行，起訴書雖認係犯毒品危害防制條例第4 條第2
    項之販賣第二級毒品罪嫌，惟按以營利之意圖，而交付毒品
    與他人，並收取對價者，應論以販賣毒品罪；苟非基於營利
    之意圖，而以原價或低於原價有償轉讓毒品與他人者，僅得
    以轉讓毒品罪論處；若無營利之意圖，僅基於幫助施用毒品
    者取得毒品之目的，而出面代購，或合資購買，並分攤價金
    、分享毒品者，則屬應否成立施用毒品罪或其幫助犯之範疇
    ，三者行為互殊，且異其處罰，此最高法院97年度台上字第
    1864號刑事判決意旨可資參照。起訴書雖認被告鄧承鴻此部
    分犯行係基於營利意圖，以2,500 元之代價販售甲基安非他
    命1 公克予劉昌憲，惟查證人劉昌憲於審理時已證述其係請
    鄧承鴻幫忙調甲基安非他命等語（見本院卷第165 頁背面）
    ，與被告鄧承鴻之辯詞相合，且對照附表編號四之被告李世
    緯犯行，鄧承鴻恰於同時以2500元之代價向被告李世緯購買
    甲基安非他命1 公克，足見被告鄧承鴻確係出於幫助劉昌憲
    施用毒品之意而出面代購，並未從中賺取差價，並無營利之
    意圖（請參前述公訴人之更正），惟因起訴書此部分記載核
    與被告鄧承鴻幫助施用毒品犯行之社會基本事實相同，本院
    爰依刑事訴訟法第300 條規定，變更起訴法條而為判決。
四、如附表編號六所示之被告李世緯犯行，係渠以一行為同時觸
    犯毒品危害防制條例第4 條第2 項之販賣第二級毒品罪及同
    條例第4 條第3 項之販賣第三級毒品罪，為想像競合犯，應
    依刑法第55條規定，從一重依販賣第二級毒品罪處斷。被告
    李世緯、鄧承鴻所犯各罪，各均犯意各別，行為互殊，各應
    分論併罰。被告鄧承鴻如附表編號十一之犯行，為幫助犯，
    應依刑法第30條第2 項規定減輕其刑。又按刑法不能未遂，
    係指已著手於犯罪之實行，但其行為未至侵害法益，且又無
    危險者，始足當之，而有無侵害法益之危險，應綜合行為時
    客觀上通常一般人所認識及行為人主觀上特別認識之事實為
    基礎，再本諸客觀上一般人依其知識、經驗及觀念所公認之
    因果法則而為判斷之，如行為人之行為已對法益產生一定危
    險性，自屬一般障礙未遂。起訴書雖認被告鄧承鴻如附表編
    號十三之犯行係構成販賣改造手槍之既遂犯，惟查被告鄧承
    鴻交付該把改造手槍予李世緯時，土造金屬槍管部分尚未完
    成，此業經證人李世緯審理時證述無訛（見本院卷第168 頁
    ），核與通訊監察譯文所示相符（見臺灣桃園地方法院檢察
    署100 年度偵字第4743號卷(二)第289 至306 頁），是被告鄧
    承鴻此部分犯行自難論以既遂，起訴書此部分記載應予更正
    ；至辯護人辯解被告鄧承鴻交付之改造手槍，因欠缺槍管，
    此部分應屬無罪等語，然查被告鄧承鴻於審理時已自承其本
    來打算交付槍管予李世緯等語（見本院卷第119 頁背面），
    足見被告鄧承鴻雖不及交付槍管以遂其犯行，然主觀上確有
    完成販賣槍枝犯行之意，其交付該把改造手槍予李世緯，自
    已經構成著手無訛，復衡以被告鄧承鴻此部分犯行係因李世
    緯友人主動幫忙換裝槍管而不遂，被告鄧承鴻之犯行非無危
    險性，依前開所述，自屬一般障礙未遂。被告鄧承鴻已著手
    於附表編號十三之犯行而不遂，為未遂犯，應依刑法第25條
    第2 項減輕其刑。又按犯第四條至第八條、第十條或第十一
    條之罪，供出毒品來源，因而查獲其他正犯或共犯者，減輕
    或免除其刑。犯第四條至第八條之罪於偵查及審判中均自白
    者，減輕其刑。毒品危害防制條例第17條定有明文。查被告
    李世緯雖否認附表編號六所示犯行，惟其所辯於如附表編號
    六所示犯行後經警逮捕，其配合供出毒品來源上游，因而查
    獲犯嫌乙節，已經證人即負責偵辦員警李建德於審理時證述
    無訛（見本院卷第206 、207 頁），是被告李世緯此部分犯
    行應依毒品危害防制條例第17條第1 項規定減輕其刑。爰審
    酌渠等正值青年，不思上進竟為本案犯行，漠視毒品、槍枝
    對人命及社會之危害，渠等犯行已造成相當危害，應予非難
    ，並審酌渠等犯罪動機、目的、方法、智識程度不高、渠等
    毒品及槍砲犯行之情節，及渠等犯後態度等一切情狀，各量
    處如主文所示之刑，酌定渠等之執行刑，並就渠等罰金刑部
    分，併諭知易服勞役之折算標準。
五、被告李世緯遭警查獲後扣案之甲基安非他命2 小包（驗餘毛
    重合計1.5908公克），應依毒品危害防制條例第18條第1 項
    前段規定，宣告沒收銷燬之。至因檢驗耗損之毒品部分，因
    已滅失，毋庸再諭知沒收銷燬。被告鄧承鴻經警查獲後遭扣
    案之行動電話1 具（含sim 卡1 枚），與未扣案之被告李世
    緯犯如附表編號二至六所示之行動電話1 具（含sim 卡1 枚
    ），均為渠等所有，各供渠等犯本件毒品案所用之物，各應
    依毒品危害防制條例第19條第1 項規定宣告沒收，該被告李
    世緯所有之行動電話1 具（含sim 卡1 枚），如全部或一部
    不能沒收時，應追徵其價額。被告李世緯之本案販賣毒品所
    得合計5000元與被告鄧承鴻之本案販賣毒品所得合計5500元
    ，均應依毒品危害防制條例第19條第1 項規定併予宣告沒收
    ，且因均未扣案，如全部或一部不能沒收時，各以渠財產抵
    償之。扣案之空氣槍1 枝（槍枝管制編號：桃鑑0000000000
    ）及改造手槍1 枝（含彈匣壹個，槍枝管制編號：00000000
    00），均具殺傷力，咸為違禁物，同應依刑法第38條第1 項
    第1 款規定予以宣告沒收。至被告李世緯遭警查獲後扣得之
    安非他命吸食器1 組及改造子彈1 顆，因吸食器1 組與本案
    無關，該顆改造子彈並無殺傷力，有前開鑑定書可憑（見臺
    灣桃園地方法院檢察署100 年度偵字第4743號卷(二)第167 頁
    ），均不諭知沒收，附此敘明。
肆、無罪部分：
一、公訴意旨另略以：被告鄧承鴻基於販賣第三級毒品愷他命之
    犯意，於99年9 月間某日下午某時，在桃園縣大園鄉埔心村
    之7-11便利商店前，以400 元之代價，販售愷他命1 小包予
    許伯榮，因認被告鄧承鴻涉犯毒品危害防制條例第4 條第3
    項之販賣第三級毒品罪嫌。
二、按犯罪事實應依證據認定之，無證據不得認定犯罪事實；不
    能證明被告犯罪者，應諭知無罪之判決，刑事訴訟法第154
    條第2 項、第301 條第1 項分別定有明文。公訴人認被告鄧
    承鴻涉犯此部分罪嫌，係以證人許伯榮之證詞及通訊監察譯
    文為其主要論據。訊據被告鄧承鴻堅詞否認此部分犯行，辯
    稱其並未販賣過毒品予許伯榮等語。查證人許伯榮固曾於偵
    查及本院審理時證述被告鄧承鴻此部分犯行，然許伯榮患有
    妄想型精神分裂症及幻覺症等疾病，有其診斷證明書可憑（
    見本院卷第111 頁），而證人許伯榮於本院審理作證時，精
    神恍惚、無法集中，證述模糊不清，且前後矛盾、差異甚大
    ，當公訴人詢其警詢內容時，其竟答稱不記得去警察局作過
    證等語（見本院卷第161 頁），復參以證人許伯榮於審理時
    自承其精神狀況無論是否就醫均差不多之情（見本院卷第16
    2 頁），自難以其證詞遽為被告鄧承鴻此部分不利之認定。
    又查，公訴人所舉通訊監察譯文（見臺灣桃園地方法院檢察
    署100 年度偵字第4743號卷(一)第112 頁），其間雖曾提及金
    錢，然未提及毒品或交易，且該對話內容語意模糊，自不足
    據為被告鄧承鴻此部分不利之認定。此外，本案復查無積極
    證據足資證明被告鄧承鴻此部分犯行，因不能證明被告鄧承
    鴻此部分犯罪，依首揭說明，自應為被告鄧承鴻此部分無罪
    之諭知。
據上論斷，應依刑事訴訟法第299 條第1 項前段、第300 條、第
301 條第1 項，毒品危害防制條例第4 條第2 項、第3 項、第10
條第2 項、第17條第1 項、第18條第1 項前段、第19條第1 項，
槍砲彈藥刀械管制條例第8 條第4 項、第5 項、第1 項，藥事法
第83條第1 項，刑法第11條、第30條、第25條第2 項、第51條第
5 款、第7 款、第55條、第42條第3 項、第38條第1 項第1 款，
判決如主文。
本案經檢察官張聰耀到庭執行職務。
中    華    民    國   100    年    11    月    16    日
                  刑事第十三庭審判長法  官  蔡虔霖
                                    法  官  張宏任
                                    法  官  陳正昇
以上正本證明與原本無異。
如不服本判決應於收受判決後10日內向本院提出上訴書狀，並應
敘述具體理由。其未敘述上訴理由者，應於上訴期間屆滿後20日
內向本院補提理由書(均須按他造當事人之人數附繕本)「切勿逕
送上級法院」。
                                    書記官  陳雅婷
中    華    民    國   100    年    11    月    17    日
附錄本案論罪科刑依據之法條：
毒品危害防制條例第4條
製造、運輸、販賣第一級毒品者，處死刑或無期徒刑；處無期徒
刑者，得併科新臺幣 2 千萬元以下罰金。
製造、運輸、販賣第二級毒品者，處無期徒刑或 7 年以上有期
徒刑，得併科新臺幣 1 千萬元以下罰金。
製造、運輸、販賣第三級毒品者，處 5 年以上有期徒刑，得併
科新臺幣 7 百萬元以下罰金。
製造、運輸、販賣第四級毒品者，處 3 年以上 10 年以下有期
徒刑，得併科新臺幣 3 百萬元以下罰金。
製造、運輸、販賣專供製造或施用毒品之器具者，處 1 年以上
7 年以下有期徒刑，得併科新臺幣 1 百萬元以下罰金。
前五項之未遂犯罰之。
毒品危害防制條例第10條
施用第一級毒品者，處 6 月以上 5 年以下有期徒刑。
施用第二級毒品者，處 3 年以下有期徒刑。
槍砲彈藥刀械管制條例第8條
未經許可，製造、販賣或運輸鋼筆槍、瓦斯槍、麻醉槍、獵槍、
空氣槍或第 4 條第 1 項第 1 款所定其他可發射金屬或子彈具
有殺傷力之各式槍砲者，處無期徒刑或 5 年以上有期徒刑，併
科新臺幣 1 千萬元以下罰金。
未經許可，轉讓、出租或出借前項所列槍枝者，處 5 年以上有
期徒刑，併科新臺幣 1 千萬元以下罰金。
意圖供自己或他人犯罪之用，而犯前二項之罪者，處無期徒刑或
7 年以上有期徒刑，併科新臺幣 1 千萬元以下罰金。
未經許可，持有、寄藏或意圖販賣而陳列第 1 項所列槍枝者，
處 3 年以上 10 年以下有期徒刑，併科新臺幣 7 百萬元以下罰
金。
第 1 項至第 3 項之未遂犯罰之。
犯第 1 項、第 2 項或第 4 項有關空氣槍之罪，其情節輕微者
，得減輕其刑。
藥事法第83條
明知為偽藥或禁藥，而販賣、供應、調劑、運送、寄藏、牙保、
轉讓或意圖販賣而陳列者，處 7 年以下有期徒刑，得併科新臺
幣 5 百萬元以下罰金。
犯前項之罪，因而致人於死者，處 7 年以上有期徒刑，致重傷
者，處 3 年以上 12 年以下有期徒刑。
因過失犯第 1 項之罪者，處 2 年以下有期徒刑、拘役或科新臺
幣 30 萬元以下罰金。
第 1 項之未遂犯罰之。